臺灣高等法院臺南分院刑事判決
111年度上易字第122號
上  訴  人  
即  被  告  林志朋
上列上訴人因毀損案件，不服臺灣臺南地方法院110年度易字第9
12號中華民國111年1月10日第一審判決（起訴案號：臺灣臺南地
方檢察署110年度偵緝字第672號），提起上訴，本院判決如下：
    主  文
上訴駁回。
    事  實
一、甲○○與乙○○均係臺南市○區○○路000號之「○○○」社區住戶，
    緣甲○○疑似不滿遭乙○○即該社區管理委員會監察委員在住戶
    群組內宣導不應在消防通道或地下停車場堆放雜物，而心生
    不滿，竟基於毀損他人物品之犯意，於民國110年3月9日中
    午12時2分許，至乙○○位於臺南市○區○○路000號00樓之0住處
    外，手持帽子大力甩打乙○○裝設在住處外走廊之監視器（下
    稱本案監視器），致本案監視器(含支架)脫落損壞，而不堪
    使用，足以生損害於乙○○。
二、案經乙○○訴由臺南市政府警察局第五分局報告臺灣臺南地方
    檢察署檢察官偵查起訴。
    理  由
壹、證據能力部分：
    按被告以外之人於審判外之言詞或書面陳述，除法律有規定
    者外，不得作為證據，刑事訴訟法第159 條第1 項固有明文
    。然依同法第159 條之5 規定：「被告以外之人於審判外之
    陳述，雖不符前4 條之規定，而經當事人於審判程序同意作
    為證據，法院審酌該言詞陳述或書面陳述作成時之情況，認
    為適當者，亦得為證據。當事人、代理人或辯護人於法院調
    查證據時，知有第159 條第1 項不得為證據之情形，而未於
    言詞辯論終結前聲明異議者，視為有前項之同意」，其立法
    旨趣無非係慮及傳聞證據未經當事人之反對詰問予以核實，
    原則上先予排除，惟若當事人已放棄詰問或未聲明異議，基
    於證據資料愈豐富，愈有助於真實發見之理念，且強化言詞
    辯論主義，法院仍可承認該傳聞證據之證據能力。查本判決
    所引用被告以外之人於審判外之言詞或書面陳述，經檢察官
    、上訴人即被告（下稱被告）甲○○於原審或本院準備程序、
    審理時均表示同意有證據能力（見原審卷第71頁；本院卷第
    52-54、95-96頁），且經本院於審判期日依法踐行調查證據
    程序，檢察官、被告於本院言詞辯論終結前均未表示異議，
    本院審酌該等具有傳聞證據性質之證據，其取得過程並無瑕
    疵或任何不適當之情況，應無不宜作為證據之情事，認以之
    作為本案之證據，應屬適當，依刑事訴訟法第159 條之5 之
    規定，自得作為證據。
貳、實體部分：
一、訊據被告甲○○固不否認於上開時間、地點，手持帽子甩打告
    訴人裝設在上開地點之本案監視器，導致本案監視器脫落之
    事實，惟矢口否認有何毀損之犯行，辯稱：本案監視器僅係
    脫落而已，並未損壞，只要把螺絲鎖好就好了；告訴人表示
    其損失之金額為新臺幣（下同）750元，然其所提出之單據
    記載為1,500元，且告訴人未保留本案監視器，也沒有立即
    報案，而係到3月22日才報案，可見告訴人所述顯有不實云
    云。
二、惟查：
　㈠被告於上開時、地，手持帽子甩打告訴人裝設在上址外走廊
    之本案監視器，致本案監視器脫落之事實，業據被告於原審
    及本院準備程序、審理中供承在卷(見原審卷第70-72、154
    頁；本院卷第50、94、105頁），且經證人即告訴人乙○○於
    警詢及原審審理時證述明確(見警卷第13-17、19-20頁；原
    審卷第123-137頁)，並有本案監視器錄影畫面擷圖及臺灣臺
    南地方檢察署檢察事務官110年9月6日勘驗報告在卷可憑(見
    警卷第21-22頁；110年度偵緝字第672號卷《下稱偵緝卷》第7
    3頁)，復經原審當庭勘驗錄有被告拍打本案監視器過程之監
    視錄影畫面無誤，製有勘驗筆錄及監視錄影畫面擷圖附卷可
    查（見原審卷第121-122、163-165頁），此部分事實，首堪
    認定。
　㈡被告雖以前詞置辯。然查：
　⒈證人即告訴人乙○○於警詢陳稱：我於110年3月9日中午12時2
    分許，在臺南市○區○○路000號00樓之0住處，聽到我家的玻
    璃門突然有很大的撞擊聲，所以我便開監視器查看發生什麼
    事，我才發現本案監視器遭被告毀損、打掉；監視器影像是
    顯示被告搭電梯上樓後先到我住家外按門鈴，再持棒球帽毀
    損架設在走道上之監視器等語(見警卷第13-17、20頁)；復
    於原審審理時證稱：我於110年3月9日中午聽到我的門被拍
    的很大聲，我害怕沒有第一時間去開門，我是開小米監視器
    的APP(下稱小米監視器APP)去看，結果我就看到本案監視器
    晃動的畫面了，然後我再往前面看的時候，我才看到被告打
    我的本案監視器的畫面，本案監視器當時沒有掉在地上，它
    是掛在電線上晃來晃去，我事後請工程師幫我安裝回去時，
    我的小米監視器APP就收不到畫面，工程師來裝時也有向我
    表示固定鏡頭的卡座有裂掉，工程師給我的建議是換一個新
    的，我不認識該名工程師，我是直接與公司聯繫，我根本不
    知道誰會來維修安裝等語(見原審卷第123-137頁)，由上所
    述，證人乙○○對於其發現本案監視器遭被告拍打之過程，前
    後指訴大致相符。
　⒉證人即前往維修安裝本案監視器人員梁益誠於原審審理時證
    稱：我於110年3月間任職於○○公司，擔任工程師，我不認識
    告訴人及被告，之前也沒有服務過告訴人，本件是因為我幾
    乎都是在○○○社區做他們的維護廠商，他們那天打電話到我
    們公司，順便叫我去幫忙檢查本案監視器狀況，本案監視器
    是小米攝影機，我去的時候，該住戶拿本案監視器叫我檢測
    一下，看能不能順便把它安裝上去，當時並沒有跟我說是什
    麼原因要維修，我在鎖的時候，支架就有裂開，我先鎖看看
    ，鎖一鎖它就會撐開，就會脫落，很難固定，我裝好之後請
    該住戶查看APP，該住戶就說沒有影像，我就去看一下，發
    現原來本案監視器後面插電源的地方鬆鬆的，已經接觸不良
    ，有時候動一下就有畫面，有時候動一下就沒有畫面，有可
    能是有什麼晃動或是被外力打，而把它撐開就變成接觸不良
    ，我就跟該住戶說要不要更換一個，因為這樣使用上可能還
    是會有問題等語(見原審卷第137-149頁)。證人梁益誠證稱
    其與被告、告訴人原不認識，且其僅係偶然受公司指派前往
    維修安裝本案監視器，證人梁益誠顯無任何杜撰情節以攀誣
    被告之不良動機，衡以其前後之證述，並無矛盾之處，於原
    審行交互詰問時，均能清楚陳述，態度從容，並無閃躲或刻
    意迴護被告或告訴人之情狀。　
　⒊觀諸告訴人前揭證述本案監視器於遭被告拍打後，其委請廠
    商到場安裝維修，小米監視器APP無法順利接收本案監視器
    錄影畫面，且工程師發現本案監視器固定之支架有裂開之過
    程，核與證人梁益誠上開證述，大致相符，且證人梁益誠證
    述其判斷本案監視器接觸不良之原因有可能係因晃動或是遭
    外力撥打，把它撐開變成接觸不良等情，亦與原審勘驗本案
    監視器錄影畫面，發現本案監視器遭被告拍打後，有掉落並
    持續晃動之客觀情節相符(見原審卷第121-122頁)，則本案
    監視器(含支架)確係因被告上開拍打行為而損壞乙節，堪以
    認定。
　⒋被告雖辯稱告訴人於警詢時表示損失金額為750元，惟告訴人
    所提出之單據金額為1,500元，顯然不一致云云。然證人乙○
    ○於原審審理時說明該750元為其購買新的監視器的價格，1,
    500元則是本案發生後請工程師維修安裝的錢等語(見原審卷
    第133頁)，此情核與證人梁益誠於原審審理時證稱監視器是
    該住戶自己購買，1,500元是單純之安裝費；750元可能是該
    住戶去買小米的費用，不是跟我買的，1,500元是安裝費用
    等語(見原審卷第146頁)相符，是上開2筆款項實分屬不同項
    目費用，尚難據此認告訴人所述有何不實之處。被告上開所
    辯，容有誤會。
　⒌又被告辯稱本案監視器如真有損壞，告訴人為何不保留本案
    監視器，且告訴人未立即報案，係在隔了數日後才報案，告
    訴人之指述顯有可疑云云。惟本件告訴人已保留本案監視器
    錄影畫面及安裝維修單據，告訴人表示其不知要再保留本案
    監視器等語(見原審卷第132頁)；而另證人即接獲報案到場
    處理之警員丙○○雖證稱：本案是3月9日發生的，告訴人乙○○
    3月22日才來報案，我問告訴人監視器在哪裡，她說監視器
    已經丟掉了，所以我沒有看到監視器損壞，案發現場我有去
    ，但是東西已經不在現場，監視器是已經換一個新的了等語
    （見本院卷第96-97頁），惟被害人欲如何保全證據及何時
    報案，每人想法、認知或有不同，自難認告訴人所為與被告
    之想法不同，即遽認告訴人所為違反經驗法則而不可採信。
    是被告此部分所辯，亦非可採。
　㈢綜上所述，被告所辯核屬卸責之詞，委無可採。本件事證明
    確，被告之犯行洵堪認定，應予依法論科。　　　
三、核被告所為，係犯刑法第354條之毀損他人物品罪。
四、原審認被告罪證明確，適用刑法第354條、第41條第1項前段
    ，刑法施行法第1條之1第1項等規定，並審酌被告前有傷害
    、毀損之前案紀錄，有相關起訴書及臺灣高等法院被告前案
    紀錄表在卷可佐，素行非佳，其仍不思自制，無端持帽子大
    力甩打告訴人所有之本案監視器，致告訴人蒙受損害，足見
    被告缺乏尊重他人財產法益之觀念，所為造成告訴人受有財
    產上之損害，亦破壞善良秩序及社會治安，殊為不該，復審
    酌被告始終否認犯行之犯後態度，兼衡其犯罪動機、目的、
    手段、所生損害，及其迄未能與告訴人達成和解或成立調解
    之情形，暨其自陳學歷為高職畢業，羈押前無業，與2名未
    成年子女同住之智識程度、家庭生活狀況等一切情狀，量處
    有期徒刑2月，並諭知易科罰金之折算標準。經核原判決之
    認事用法俱無違誤，其量刑時審酌之上開情狀，業已注意及
    考量刑法第57條所列各款事項，所處刑度符合「罰當其罪」
    之原則，亦與比例原則相符，並無輕重失衡之情形。被告上
    訴意旨猶執前詞，否認犯行，而指摘原審判決不當，然本件
    被告之犯行已臻明確，均據本院說明如上，則被告之上訴為
    無理由，應予駁回。
據上論斷，應依刑事訴訟法第368條，判決如主文。
本案經檢察官郭文俐提起公訴，檢察官葉耿旭到庭執行職務
中　　華　　民　　國　　111 　年　　4 　　月　　28　　日
                  刑事第三庭    審判長法  官  陳連發
                                      法  官  洪榮家   
                                      法  官  何秀燕
以上正本證明與原本無異。
不得上訴。
　　　　　　　　　　　　　　　　　　　書記官  翁心欣
中　　華　　民　　國　　111 　年　　4 　　月　　28　　日

附錄本案論罪科刑法條：
中華民國刑法第354條
毀棄、損壞前二條以外之他人之物或致令不堪用，足以生損害於
公眾或他人者，處2年以下有期徒刑、拘役或1萬5千元以下罰金
。